Jorge Díaz - Papeles, circa 1910-2017 (bulk 1960-2007): Finding Aid C1643
Manuscripts Division
- Teatro y narrativa - Infancia, 1963-2006; 4 boxes
  - Narrativa para infancia, 1999-2004; 2 boxes
    - El niño de la lluvia: momentos de la infancia de Neftalí Reyes Basoalto, 2004; 1 folder (Box B-001509, Folder 5)
      Se incluyen los textos previos y el original.
    - Villancicos para ángeles tristes, sin fecha; 1 folder (Box B-001509, Folder 6)
    - La isla que navega a la deriva, sin fecha; 1 folder (Box B-001509, Folder 7)
      Proyecto de la novela para pre-adolescentes que fue publicada en 1999 por Editorial Don Bosco.
    - Varios cuentos infantiles, sin fecha; 1 folder (Box B-001509, Folder 8)
      Varios cuentos inéditos: Estado de gracia, El niño bobo ( Habla Tachín), El sabio y el volantín, Comunión, El delfín cartero, Valentina, Los monstruos, Lágrimas de cocodrilo, Pepino el pingüino, Cuento de Navidad, El regalo de Navidad.
- Narrativa adulto, poesía y gráficas, 1984-2006; 4 boxes
  - Narrativa, 1984-2006; 4 boxes
    - Orate Frates, 2006; 1 folder (Box B-001509, Folder 9)
      Inédito. Incluye fax con dedicatorias enviado a M.T. Salinas el 17 de octubre de 2006.
    - Sobras incompletas de un dramaturgo perplejo, 1984-1993; 1 folder (Box B-001510, Folder 1)
    - Breverdades, aforismos y recortes de prensa, alrededor de 1991; 1 folder (Box B-001510, Folder 2)
      Algunos son inéditos.
    - Varios cuentos, 1991; 2004-2005; sin fecha; 2 folders (Box B-001510, Folder 3-4)
      Contiene varios cuentos, incluyendo: "El ojo tatuado" (inédito), "Voy a tratar de llegar al reino" (inédito), "El Oasis" (inédito), "Figura borrosa sin paisaje al fondo", "Confesión en la penumbra", "La erosión de los días" (inédito), y otros cuentos breves.
    - Gato por libro (Aforismos y relatos muy breves), alrededor de 2001; 1 folder (Box B-001510, Folder 5)
      Originales de "Gato por libro", varios publicados por REL en 2001.
    - Manuscrito sin título, textículos breves, 2002; 1 folder (Box B-001510, Folder 6)
      Varios inéditos.
    - Devocionario para lunáticos (Brevedades y Carcajodas), sin fecha; 1 folder (Box B-001511, Folder 1)
      Aforismos y textos breves. Se incluyen dos versiones, la segunda tiene dibujos de Jorge Díaz.
    - Café con textículos (Perlas cultivadas del Tavelli), 2004; 1 folder (Box B-001511, Folder 2)
      Estos textos archivados por Jorge Díaz no son exactamente los mismos ni tienen el mismo orden del libro, "Café con textículos", editado en 2005 por Editorial Ril.
    - Perversiones orales, 2006; 1 folder (Box B-001511, Folder 3)
      Se incluyen dos textos con el mismo nombre pero que son muy distintos entre sí. Uno es el esquema de narraciones representadas por Ictus y el otro es una serie de textos breves inéditos.
    - Breverdades y otros materiales, sin fecha; 1 folder (Box B-001511, Folder 4)
      Algunos inéditos.
    - Breverdad y otros, sin fecha; 1 folder (Box B-001511, Folder 5)
      Contiene Breverdades inéditas, anotaciones del autor, palabras para agradecer Premio Walt Whitman, otros.
    - Brevedad. Mundo, demonio y pescado, sin fecha; 1 folder (Box B-001511, Folder 6)
    - Absolutamente todo acerca de nada, sin fecha; 1 folder (Box B-001512, Folder 1)
      Microcuentos, epitafios, breverdades publicados en otros libros (no iguales), dibujos del autor. Varios inéditos.
    - Los Díaz Contados (Viviendo los des/cuentos), sin fecha; 1 folder (Box B-001512, Folder 2)
    - Paisajes subterráneos, sin fecha; 1 folder (Box B-001512, Folder 3)
      Microcuentos. Varios inéditos.
    - Naufragio al sur del ombligo (anillado), sin fecha; 1 folder (Box B-001512, Folder 4)
      Varios de estos cuentos están publicados en "Ciertas criaturas terrestres".
  - Poesía, 2000; 1 box
    - Persistencia del polen, sin fecha; 1 folder (Box B-001512, Folder 5)
    - Efímera Vulgata, sin fecha; 1 folder (Box B-001512, Folder 6)
    - Fondo y espuma, sin fecha; 1 folder (Box B-001512, Folder 7)
    - Parabienes del ausente, 2000; 1 folder (Box B-001512, Folder 8)
    - Poemas sueltos, 1984; 2003; sin fecha; 1 folder (Box B-001512, Folder 9)
      Inéditos.
  - Gráficas, recortes y epitafios, sin fecha; 1 box
    - Viñetas/collages, sin fecha; 1 folder (Box B-001512, Folder 10)
    - Recortes, sin fecha; 1 folder (Box B-001512, Folder 11)
    - Epitafios, sin fecha; 1 folder (Box B-001512, Folder 12)
    - Discursos y charlas en otros formatos, sin fecha; 1 folder (Box B-001512, Folder 13)
- Radio, televisión, y cine, 1984-2006; 4 boxes
  - Reencuentro, 1989-1990; 9 folders (Box B-001515, Folder 1, Box B-001514, Folder 1-4, Box B-001513)
    Tomos: 1-9, Programas: 1-64. Un programa dramático de Jorge Díaz, Radio Nacional de España.
  - Lugares: Tenerife isla de ceniza viva, 1984; 1 folder (Box B-001515, Folder 2)
    Radio Nacional de España.
  - Los habitantes de la memoria, 1986; 2 folders (Box B-001515, Folder 3-4)
    Programas 23 al 29. Radio Nacional de España
  - El último paraíso, 1987; 1 folder (Box B-001515, Folder 5)
  - La rosa sumergida, 1989; 1 folder (Box B-001515, Folder 6)
  - Cuenta atrás, 1989; 1 folder (Box B-001515, Folder 7)
  - El abrazo del Winnipeg, 1989; 1 folder (Box B-001515, Folder 8)
  - EL polizón de Moguer, 1990; 1 folder (Box B-001515, Folder 9)
    Escrito especialmente para el Canal Sur Radio.
  - EL sonido del terror, 1992; 1 folder (Box B-001515, Folder 10)
  - Neruda en España ( La Travesía), sin fecha; 1 folder (Box B-001515, Folder 11)
  - El diablo cojuelo, 2005; 1 folder (Box B-001516, Folder 1)
  - Epifanía de un sueño, 2005; 1 folder (Box B-001516, Folder 2)
  - El último viaje del almirante, 2006; 1 folder (Box B-001516, Folder 3)
  - El silencio ensordecedor, sin fecha; 1 folder (Box B-001516, Folder 4)
    Obra radiofónica (inédita).
  - Estrictamente sentimental, 1992; 1 folder (Box B-001516, Folder 5)
    Serie de televisión.
  - La avaricia, 2004; 1 folder (Box B-001516, Folder 6)
    Guión cinematográfico.
  - Proposiciones esquemáticas para desarrollar guiones destinados a programas infantiles, 1991; 1 folder (Box B-001516, Folder 7)
    Esquema / Inédito.
  - Primavera compartida y Tiempo de Percusión, 1991; 1 folder (Box B-001516, Folder 8)
    Dos sinópsis esquemáticas de unos proyectos de teleseries.
  - A corazón abierto, 1991; 1 folder (Box B-001516, Folder 9)
    Guión piloto para una serie de televisión.
  - Corazones en oferta, sin fecha; 1 folder (Box B-001516, Folder 10)
  - Sinopsis muy breves para desarrollar guiones de televisión, sin fecha; 1 folder (Box B-001516, Folder 11)
  - El culebrón de la casa larga, sin fecha; 1 folder (Box B-001516, Folder 12)
    Esquema.
  - Mujeres en el desván, sin fecha; 1 folder (Box B-001516, Folder 13)
- Traducciones, 1972-2002; 5 boxes
  - Die Diebischen Engel (Los ángeles ladrones); Seneca, Die Leseratte (Aventuras de papel); Quick-Step (Ni contigo… ni sin ti); Exzess (Cuerpo glorioso), sin fecha; 1 folder (Box B-001516, Folder 14)
  - Die Narben Der Erinnerung (Las cicatrices de la memoria), 1992; 1 folder (Box B-001516, Folder 15)
  - Ich sterbe, dann bin ich, sin fecha; 1 folder (Box B-001517, Folder 1)
  - Glanz und Tod des Pablo Neruda (Fulgor y muerte de Pablo Neruda), sin fecha; 1 folder (Box B-001517, Folder 2)
  - Die Absolution (La Mirada Oscura); Spazzolino Da Denti (La Mirada Oscura), sin fecha; 1 folder (Box B-001517, Folder 3)
  - Tote deinen nachsten wie dich selbst (Mata a tu prójimo como a ti mismo), 1979; 1 folder (Box B-001517, Folder 4)
  - Der kleine general (El Generalito), sin fecha; 1 folder (Box B-001517, Folder 5)
  - Gib Mir Den Rosenkranz Meiner Mutter Zuruck! Behalt' Du Den Marx! (Devuélveme el rosario de mi madre y quédate con todo lo de Marx), sin fecha; 1 folder (Box B-001517, Folder 6)
  - Der Ort, Wo Die Säugetiere Sterben (El lugar donde mueren los mamíferos), sin fecha; 1 folder (Box B-001517, Folder 7)
  - Diese Ganze Lange Nacht (Toda esta larga noche), sin fecha; 1 folder (Box B-001517, Folder 8)
  - Schöne scheisse (Dulce Estercolero); Töte deinen nächsten wie dich selbst (Mata a tu prójimo como a ti mismo); Haut an haut; Seneca, Die Leseratte (Aventuras de papel), sin fecha; 1 folder (Box B-001517, Folder 9)
    Tambien se incluye un compilado de varias obras en un mismo volumen.
  - Glanz und Tod des Pablo Neruda (Fulgor y muerte de Pablo Neruda), sin fecha; 1 folder (Box B-001517, Folder 10)
  - Der blaue jaguar, sin fecha; 1 folder (Box B-001518, Folder 1)
  - Ninnananna per un anarchico, sin fecha; 1 folder (Box B-001518, Folder 2)
  - Qualcosa Da Raccontare Sul Natale; Serapio e Erbabuona, sin fecha; 1 folder (Box B-001518, Folder 3)
  - Dos en inglés: The eve of the execution - Everything not compulsory strictly forbidden, sin fecha; 1 folder (Box B-001518, Folder 4)
  - Obras en inglés: The other ants - The toothbrush, sin fecha; 1 folder (Box B-001518, Folder 5)
  - Varias inglés: The sailboat in the bottle - N. N. - Requiem for a sunflower, sin fecha; 1 folder (Box B-001518, Folder 6)
  - Obras en inglés: The visiting room - The toothbrush, sin fecha; 1 folder (Box B-001518, Folder 7)
  - Obras en inglés: The visiting room - Stupor - Sunken gardens - I die therefore I am, sin fecha; 1 folder (Box B-001518, Folder 8)
  - La distancia: A cry in the distance - They say that distance makes you forget, sin fecha; 1 folder (Box B-001519, Folder 1)
  - Lateinamerikanische Stücke, 1985; 1 folder (Box B-001519, Folder 2)
    Contiene: Glanz und Tod des Pablo Neruda (Fulgor y muerte de Pablo Neruda)
  - Theaterstücke aus Chile, 2000, 2002; 1 folder (Box B-001519, Folder 3)
    Contienen: Aus Den Augen, Aus Dem Sinn - Das Andere Ufer
  - Mundus Artium, 1972; 1 folder (Box B-001519, Folder 4)
    Contiene: Topography of a nude
  - Selected Latin American One-act Plays - The Orgy, Modern One-act Plays from Latin American, 1973-1974; 1 folder (Box B-001520, Folder 1)
    Contiene: Love yourself above all others (Selected Latin American One-act Plays) - The eyes of excecution, or Genesis was tomorrow (The Orgy...)
  - Travesia, Journal of Latin American Cultural studies - Latin Amerikansk Theater, 1977; sin fecha; 1 folder (Box B-001520, Folder 2)
    Contiene: Conunterpoint for two tired voices (Travesia..., undated) - Närakamp med mig själv (Latin Amerikansk Theater, 1977).
  - Varias traducciones en francés, alrededor de 1986; 2 folders (Box B-001520, Folder 3-4)
    Incluye: El lugar donde mueren los mamíferos - Ama a tu prójimo como a tí mismo - Ligeros de equipaje.
- Libros y revistas, 1961-2017; 7 boxes
  - Obras incluidas en revistas y libros - Adulto, 1961-2002; 6 boxes
    - Revista Conjunto (Teatro Latinoamericano), 1964; 1 folder (Box B-001520, Folder 5)
      Contiene: Variaciones para muertos en percusión
    - Revista Apuntes 61, 1961; 1 folder (Box B-001520, Folder 6)
      Contiene: Diálogo con Jorge Díaz - Cuestionario - Un poema - Curriculum Vitae - "Algo para contar en Navidad".
    - Revista Mapocho, 1965; 1 folder (Box B-001520, Folder 7)
      Contiene: El lugar donde mueren los mamíferos.
    - Revista Primer Acto, 1965; 1 folder (Box B-001520, Folder 8)
      Contiene: El velero en la botella
    - Latin American Review 4/1, 1970; 1 folder (Box B-001520, Folder 9)
      Contiene: Dos comunicaciones - La Orgastula
    - Aisthesis - Revista chilena de investigaciones estéticas, 1972; 1 folder (Box B-001521, Folder 1)
      Contiene: Jorge Díaz: una entrevista.
    - Revista Conjunto (Teatro Latinoamericano. Casa de las Américas), 1974; 1 folder (Box B-001521, Folder 2)
      Contiene: Mear Contra el Viento.
    - Revista Araucaria de Chile, 1985; 1 folder (Box B-001521, Folder 3)
      Contiene: Andrés.
    - Revista Primer Acto, 1985; 1 folder (Box B-001521, Folder 4)
      Contiene: Ligeros de equipaje.
    - Taller de Letras (Revista del Instituto de Letras de la P. Universidad Católica), 1985; 1 folder (Box B-001521, Folder 5)
      Contiene: Buscando la rosa de los vientos.
    - Revista Conjunto (Teatro Latinoamericano. Casa de las Américas), 1986; 1 folder (Box B-001521, Folder 6)
      Contiene: Canto subterráneo para blindar una paloma - Siempre he tratado de impedir que mi oficio me aperte de la gente (Entrevista a Jorge Díaz).
    - Revista Teatro chileno (dentro/fuera), 1986; 1 folder (Box B-001521, Folder 7)
      Contiene: Muero luego existo.
    - Revista Art teatral (Cuadernos de minipiezas ilustradas), 1987; 1 folder (Box B-001521, Folder 8)
      Contiene: Epitafio.
    - Revista Gestos (Teoría y práctica del teatro hispánico), 1987; 1 folder (Box B-001521, Folder 9)
      Contiene: Dicen que la distancia es el olvido.
    - Revista Araucaria de Chile, 1987; 1 folder (Box B-001521, Folder 10)
      Contiene: Amenazas anónimas.
    - Revista El Público, 1987; 1 folder (Box B-001522, Folder 1)
      Contiene un estudio sobre el teatro chileno.
    - Revista El Público, 1987; 1 folder (Box B-001522, Folder 2)
    - Revista Conjunto (Teatro Latinoamericano. Casa de las Américas), 1988; 1 folder (Box B-001522, Folder 3)
    - Revista Apuntes, 1988; 1 folder (Box B-001522, Folder 4)
      Contiene: Oscuro vuelo compartido.
    - Montearabi (Ateneo literario de Yecla), 1989; 1 folder (Box B-001522, Folder 5)
      Contiene: Comunión.
    - Primer acto (Cuadernos de investigación teatral), 1991; 1 folder (Box B-001522, Folder 6)
      Contiene: Pablo Neruda viene volando.
    - Revista Conjunto (Teatro Latinoamericano. Casa de las Américas), 1994; 1 folder (Box B-001522, Folder 7)
      Contiene: Contra el ángel y la noche.
    - 3 de 2 (Aproximación al teatro breve de Jorge Díaz), 1994; 1 folder (Box B-001522, Folder 8)
      Contiene: El locutorio - El Cepillo de Dientes.
    - Revista Apuntes, 1994; 1 folder (Box B-001522, Folder 9)
      Contiene: El guante de hierro.
    - Revista Estreno (Cuadernos del teatro español contemporáneo), 1995; 1 folder (Box B-001522, Folder 10)
      Contiene: Historia de nadie.
    - Taller de Letras (Revista del Instituto de Letras de la P. Universidad Católica), 1995; 1 folder (Box B-001522, Folder 11)
      Contiene: Perplejidades de un intérprete ciego (Discurso de aceptación al Premio José Nuez).
    - Taller de Letras (Revista del Instituto de Letras de la P. Universidad Católica), 1996; 1 folder (Box B-001522, Folder 12)
      Contiene estudio sobre: Antología subjetiva
    - Revista Gestos (Teoría y práctica del teatro hispánico), 1997; 1 folder (Box B-001522, Folder 13)
      Contiene: El memoricidio
    - Taller de Letras (Revista del Instituto de Letras de la P. Universidad Católica), 1999; 1 folder (Box B-001523, Folder 1)
      Contiene "El dramaturgo", discurso con motivo del lanzamiento del libro "Los últimos Díaz del milenio".
    - Revista Teatrae (Universidad Finis Terrae), 2000; 1 folder (Box B-001523, Folder 2)
      Contiene: El resplandor secreto del Otoño.
    - Revista Apuntes, 2001; 1 folder (Box B-001523, Folder 3)
      Contiene: Exiguas certezas y grandes perplejidades.
    - Revista Teatrae (Universidad Finis Terrae), 2002; 1 folder (Box B-001523, Folder 4)
      Contiene: El Ictus, una aventura aún inconclusa - Devuélveme el Rosario de mi madre y quédate con todo lo de Marx.
    - Temporada de Teatro, sin fecha; 1 folder (Box B-001523, Folder 5)
      Contiene: Mensaje en una botella.
    - Teatro Chileno Actual, 1966; 1 folder (Box B-001523, Folder 6)
      Contiene: El Genesis fue Mañana.
    - Gente de Teatro (Desde Camilo Henriquez hasta Jorge Díaz), 1969; 1 folder (Box B-001523, Folder 7)
      Contiene biografía bibliográfica de Jorge Díaz.
    - Teatro Difícil, 1971; 1 folder (Box B-001523, Folder 8)
      Contiene: La pancarta o está…
    - 9 dramaturgos hispanoamericanos (Tomo III), 1979; 1 folder (Box B-001523, Folder 9)
      Contiene: Introducción al teatro de Jorge Díaz - El cepillo de dientes.
    - Diógenes (Anuario crítico del Teatro Latinoamericano. 1985), 1987; 1 folder (Box B-001524, Folder 1)
      Contiene: Teatro chileno en el exilio.
    - Cinco Años Premio Teatro Breve, 1986; 1 folder (Box B-001524, Folder 2)
      Contiene: El Locutorio - La Manifestación.
    - Teatro Latinoamericano en un acto, 1986; 1 folder (Box B-001524, Folder 3)
    - VI Certamen Literario, 1989; 1 folder (Box B-001524, Folder 4)
      Contiene: Los Jardines Sumergidos.
    - Teatro chileno en un acto (1965-1985), 1989; 1 folder (Box B-001524, Folder 5)
      Contiene: Muero, luego existo.
    - Experiencias: Lectura y Cultura, 1990; 1 folder (Box B-001524, Folder 6)
    - Memorias teatrales (El teatro de la Universidad Católica de Chile en su Centenario), 1993; 1 folder (Box B-001524, Folder 7)
      Contiene: Es persistente vocación de lo efímero.
    - De Dramaturgos: Teatro Latinoamericano actual, 1994; 1 folder (Box B-001524, Folder 8)
      Contiene estudio sobre: La otra orilla.
    - 20 años de teatro chileno (1976-1996), 1998; 1 folder (Box B-001524, Folder 9)
      Contiene estudios sobre: Piel contra piel - Ligeros de equipaje - Pablo Neruda viene volando.
    - Teatro breve, 2000; 1 folder (Box B-001525, Folder 1)
    - 7 muestras 7 obras (Teatro chileno actual), 2001; 1 folder (Box B-001525, Folder 2)
      Contiene: Nadie es profeta en su espejo.
    - Acto único (Dramaturgos en escena) por Eduardo Guerrero, 2001; 1 folder (Box B-001525, Folder 3)
      Contiene una entrevista a Jorge Díaz.
    - Ictus. La palabra compartida (Antología Tomo II), 2002; 1 folder (Box B-001525, Folder 4)
  - Libros publicados - Adulto, 1963-2010; 1 box
    - Varios libros, 1963-2010; 2 folders (Box B-001525, Folder 5-6)
      Contiene: Requiem para un girasol (1963) - El lugar donde mueren los mamíferos (1972) - A imagen y semejanza (1990) - Un corazón lleno de lluvia (1992) - El jaguar azul (1992) - Percusión (1992) - Para escribir en la vía púbica (1995) - Jorge Díaz. Relación cronológica de las obras estritas y publicadas entre 1957 y 2000 (2000) - Ciertas criaturas terrestres (2003) - Andrea. El locutorio (2004) - Un Pez entre dos aguas. Jorge Díaz 75 años en las dos orillas (2005) - Los tiempos oscuros (2010).
  - Obras incluidas en libros - Infancia, 1980-2017; 1 box
    - Obras premiadas en el VIII Certamen Literario de teatro infantil, 1980; 1 folder (Box B-001526, Folder 1)
      Contiene: Aventuras con Ton y Son.
    - Premios" Villa de Guardo" Cuentos, 1985; 1 folder (Box B-001526, Folder 2)
      Contiene: Habla Tachín.
    - Teatro escolar representable (volumen 2-4), 1997, 2010, 2017; 1 folder (Box B-001526, Folder 3)
      Contiene: Instrucciones para cambiar de piel - Algo para contar en Navidad - Paulina y los terroristas.
  - Libros publicados - Infancia, 1977-2007; 1 box
    - Varios libros, 1977-2007; 4 folders (Box B-001526, Folder 4-7)
      Contiene: [Carpeta 4]: Teide. Historias para contar por el aire (1977) - El generalet (1979; edición en catalán de "El generalito") - Fragancia radioactiva (1988) - Der oprorske alfabet (1992; edición en danés de "El alfabeto rebelde") - Teatro para niños (1992) - El sabio y el volantín (1995) - [Carpeta 5]: Manual de teatro escolar (1996) - Del aire al aire (1997) - La isla que navega a la deriva (1999) - Cuentos para llevar en la mochila (1999) - [Carpeta 6]: Repertorio de teatro escolar (2001) - Contar con los dedos (2002) - Cuentos para crecer contigo (2003) - Un mundo llamado Lucas (2005) - La isla de los prodigios (2005) - [Carpeta 7]: Villanchicos con descuentos de Navidad (2005) - El retablo de Maese Pedro (2006) - El diario secreto de Lucas (2007) - Serapio y Yerbabuena (undated) - Serapio, un ángel muy volado (undated).
- Material de difusión y otros documentos, 1950-2016; 16 boxes
  Incluye recortes de prensa, programas, revistas, entrevistas, estudios sobre Jorge Díaz, carteles, fotografías, premios/diplomas, y otros materiales.
  - Liturgia para cornudos, 1970; 1 folder (Box B-001527, Folder 1)
    Recortes de prensa (Chile, España, Ictus).
  - España La Pancarta T.N.M. (Teatro del Nuevo Mundo), alrededor de 1971; 1 folder (Box B-001527, Folder 2)
  - Australia 77, alrededor de los 1970s; 1 folder (Box B-001527, Folder 3)
  - Música de Cintolesi para las violetas y la pancarta - Réquiem por un girasol, alrededor de los 1970s; 1 folder (Box B-001527, Folder 4)
  - El lugar donde mueren los mamíferos, alrededor de 1963-1971; 1 folder (Box B-001527, Folder 5)
    Se incluyen dos fotografías.
  - Madrid Nueva York Montevideo - Introducción al elefante y otras zoologías -, alrededor de 1967-1968; 1 folder (Box B-001527, Folder 6)
  - El velero en la botella 1962 - El nudo ciego - Topografía 1967, alrededor de 1962-1967; 1 folder (Box B-001527, Folder 7)
    Se incluye una fotografía.
  - Recopilación recortes prensa, alrededor de 1970-1974; 1 folder (Box B-001527, Folder 8)
  - Comienzos, alrededor de 1960; 1 folder (Box B-001527, Folder 9)
  - T.N.M. (Teatro del Nuevo Mundo), alrededor de 1970-1971; 1 folder (Box B-001527, Folder 10)
  - Pamplona 1976 - Rafael Herrero, alrededor de 1976; 1979; 1 folder (Box B-001528, Folder 1)
  - Recortes (España) - Costa Rica, alrededor de 1976-1977; 1 folder (Box B-001528, Folder 2)
  - Entrevistas, alrededor de 1976; 1986; 1 folder (Box B-001528, Folder 3)
  - Chile, alrededor de los 1980s; 1 folder (Box B-001528, Folder 4)
  - Noruega, alrededor de 1983; 1 folder (Box B-001528, Folder 5)
  - Alemania - Los cuatro Antropofagia, alrededor de los 1980s; 1 folder (Box B-001528, Folder 6)
  - Fulgor y muerte DDR, alrededor de 1982-1984; 1 folder (Box B-001528, Folder 7)
  - Documentos sueltos, alrededor de los 1960s-1980s; 2 folders (Box B-001528, Folder 8-9)
  - Programas, 1960-2009; sin fecha; 7 folders (Box B-001529, Folder 1-4, Box B-001528, Folder 10-12)
  - Recortes prensa chilena, alrededor de 1991-1994; 1 folder (Box B-001528, Folder 5)
  - Recortes prensa extranjera, alrededor de 1976-1988; 1 folder (Box B-001528, Folder 6)
  - Fotografías por obras, alrededor de 1979-1995; 1 folder (Box B-001528, Folder 7)
    Contiene fotografías de varias obras, incluyendo: Mata a tu prójimo como a ti mismo (Alemania 1980) - Oscuro vuelo compartido (Cuba 1995) - Dicen que la distancia es el olvido (Madrid 1988) - La puñeta (Pamplona 1979) - Fulgor y muerte de Pablo Neruda (Rostock Alemania Democrática), y otras.
  - Fotografías de obras no identificadas, sin fecha; 1 folder (Box B-001528, Folder 8)
  - Fotografías: Piel contra piel (Santiago), 1982; 1 folder (Box B-001529, Folder 9)
  - El cepillo de dientes (Chile - España - Argentina - Nueva York), alrededor de 1966-1986; 3 folders (Box B-001529, Folder 10, Box B-001530, Folder 1-2)
    Contiene recortes de prensa, programas y otros documentos relacionados con la obra.
  - Recortes sobre premios nacionales, 1993; 1 folder (Box B-001530, Folder 3)
  - El cepillo Topografía México, alrededor de 1972; 1 folder (Box B-001530, Folder 4)
    Contiene recortes de prensa sobre la obra "El cepillo de dientes".
  - Recortes de prensa, alrededor de los 1950s-2000s; 17 folders (Box B-001531, Folder 1-9, Box B-001530, Folder 5-9, Box B-001532, Folder 1-3)
    Contiene mayormente recortes de prensa dedicados a la obra, vida profesional y personal de Jorge Díaz.
  - Estupor, alrededor de 1993; 1 folder (Box B-001532, Folder 4)
  - Ligeros de equipaje, 1987; 1 folder (Box B-001532, Folder 5)
    Recortes de prensa.
  - Criticas, alrededor de los 1980s; 1 folder (Box B-001532, Folder 6)
    Contiene recortes de prensa con criticas de varias obras de Jorge Díaz.
  - Recortes y otros materiales de difusión, alrededor de 1975-1990s; 1 folder (Box B-001532, Folder 7)
    Incluyen materiales relacionados a la obra "Oficio de tinieblas", un articulo en la revista Cultura (Mayo 1996) titulado "Reflexiones de un miembre del jurado", escrito por Jorge Díaz, y otros documentos.
  - El guante de hierro, 1992; 1 folder (Box B-001532, Folder 8)
  - Pintura 1957-1960. Diseño escenográfico, alrededor de 1957-1960; 1 folder (Box B-001532, Folder 9)